# FULL STACK WEB DEVELOPER / MOBILE DEVELOPER

Enzo Norberto Geron

## **CONTACTO**

Email: enzogeron@gmail.com - enzogeron@exa.unsa.edu.ar

Celular: (+54) (387) 453 5343

Página web personal: <a href="mailto:enzogeron.com.ar">enzogeron.com.ar</a> LinkedIn: <a href="mailto:linkedin.com/in/enzogeron">linkedin.com/in/enzogeron</a> Github: <a href="mailto:github.com/enzogeron">github.com/enzogeron</a>

Dirección: Bº Pilar Martina Silva de Gurruchaga 653 (Salta - Argentina)



#### **OBJETIVO PROFESIONAL**

Cuento con más de 3 años de experiencia como Full Stack Developer y Mobile Developer, me caracterizo por mi orientación a los resultados, capacidad comunicativa, dinamismo y responsabilidad. Asimismo, me destaco por mi capacidad de aprendizaje, buena disposición al trabajo en equipo y adaptabilidad a los cambios. Busco formar parte de un equipo o empresa en el área de Desarrollo de Software.

#### **FORMACION ACADEMICA**

2019 – Alumno avanzado de la carrera de grado Licenciatura en Análisis de Sistemas en la Universidad Nacional de Salta, actualmente cursando el 4to año (año de ingreso 2014).

2019 — Alumno avanzado de la carrera de pregrado Tecnicatura Universitaria en Programación en la Universidad Nacional de Salta, actualmente en proceso de presentación del Seminario Técnico Profesional para alcanzar el titulo (año de ingreso 2015).

2013 − Titulo de Educación Secundaria con Modalidad de Producción de Bienes y Servicios con Orientación en Informática expedido por la Escuela de Educación Técnica № 3100 "Republica de la India" (año de ingreso 2008).

#### **ACTIVIDAD ACADEMICA**

Actualidad – Consejero Directivo por el estamento de estudiantes de la Facultad de Ciencias Exactas. Resolución RESCD-EXA N° 166/2019

2019 – Colaborador en las 48 JAIIO - Jornadas Argentinas de Informática, organizada por la Universidad Nacional de Salta y la Sociedad Argentina de Informática (SADIO)

2019 – Integrante de la Comisión Organizadora de las "VII JEDAI - Jornadas Estudiantiles de Divulgación de Actividades de Investigación", denominadas "Los Jóvenes y la Investigación". Resolución RESCD-EXA N° 261/2019

2019 – Organizador del "Taller de RCP", destinado a todos los miembros de la Facultad de Ciencias Exactas. Resolución RESD-EXA N° 121/2019

2018 – Organizador de las "Jornadas por el Día del Estudiante 2018", destinada a los alumnos de la Facultad de Ciencias Exactas. Resolución RESCD-EXA N° 507/2018

2018 – Colaborador en las Terceras Jornadas de Informática de la UNSa (III JIUNSa) de la Facultad de Ciencias Exactas. Resolución RESCD-EXA N° 484/2018

2018 – Consejero Superior por el estamento de estudiantes de la Facultad de Ciencias. Resolución RESD-EXA N° 168/2018

- 2018 Colaborador en el Curso Preparatorio para el Ingreso a la Universidad CPRIUN 2018 de la Facultad de Ciencias Exactas. Resolución RESCD-EXA N° 255/2018
- 2017 Presidente del Centro de Estudiantes de la Facultad de Ciencias Exactas. Resolución RESD-EXA N° 14/2018
- 2017 Consejero Superior por el estamento de estudiantes de la Facultad de Ciencias Exactas. Resolución RESD-EXA N° 159/2017
- 2017 Participación en la "Expo Futuro 2017", jornada para difundir la oferta educativa de la Facultad de Ciencias Exactas. Resolución RESCD-EXA N° 615/2017
- 2017 Integrante de la Comisión Organizadora de las "VI JEDAI Jornadas Estudiantiles de Divulgación de Actividades de Investigación", denominadas "Los Jóvenes y la Investigación". Resolución RESCD-EXA N° 266/2017
- 2017 Coordinador de las "Jornadas de Emprendedores Salteños JES 2017", destinada a alumnos de la Universidad Nacional de Salta. Resolución RESCD-EXA N° 263/2017
- 2016 Representante por el estamento de estudiantes en la comisión de carrera de la Tecnicatura Universitaria en Programación. Resolución RESCD-EXA № 713/2016
- 2016 Integrante de las Comisiones Asesoras del Consejo Directivo de la Facultad de Ciencias Exactas. Resolución RESD-EXA № 191/2016
- 2016 Colaborador en las Primeras Jornadas de Informática de la UNSa (I JIUNSa) de la Facultad de Ciencias Exactas.
- 2016 Consejero Directivo por el estamento de estudiantes de la Facultad de Ciencias Exactas. Resolución RESCD-EXA N° 165/2016

#### **OTROS CURSOS Y SEMINARIOS**

- 2018 "XII Smalltalks" participación en carácter de asistente, organizada por el Departamento de Informática de la Facultad de Ciencias Exactas de la Universidad Nacional de Salta.
- 2018 "Arquitecturas Avanzadas de Computo" participación en calidad de asistente, organizado por la Escuela de Ciencias Informáticas del Departamento de Computación de la Fac. de Ciencias Exactas y Naturales UBA (15 horas)
- 2018 "Arquitectura de Procesadores Gráficos y Aplicaciones" participación en calidad de asistente, organizado por la Escuela de Ciencias Informáticas del Departamento de Computación de la Fac. de Ciencias Exactas y Naturales UBA (15 horas)
- 2018 "Arquitectura de Cache on-chip para Multiprocesadores" participación en calidad de asistente, organizado por la Escuela de Ciencias Informáticas del Departamento de Computación de la Fac. de Ciencias Exactas y Naturales UBA (15 horas)
- 2018 "Criptografía Moderna" participación en calidad de asistente, organizado por la Escuela de Ciencias Informáticas del Departamento de Computación de la Fac. de Ciencias Exactas y Naturales UBA (20 horas) 2018 "Creación y Gestión de Evaluaciones para Moodle con Recursos Open Source", por la Facultad Regional Buenos Aires de la Universidad Tecnológica Nacional. (50 horas)
- 2017 "VI JEDAI Los Jóvenes y la Investigación Jornadas Estudiantiles de Divulgación de Actividades de Investigación" participación en calidad de asistente, organizadas por la Facultad de Ciencias Exactas de la Universidad Nacional de Salta.
- 2017 "Segundas Jornadas de Informática de la Universidad Nacional de Salta" participación en calidad de disertante en el tema "GUPI App para estudiantes ingresantes"
- 2017 "Segundas Jornadas de Informática de la Universidad Nacional de Salta" participación en calidad de disertante en el tema "Altoke app"
- 2017 "Jornadas de Emprendedores Salteños 2017" participación en calidad de disertante en el tema "Grupo de Desarrollo Universitario Proyectos Tecnológicos en el Centro de Estudiantes de Ciencias Exactas"
- 2017 "Professional Full-Stack Developer", por la Universidad Tecnológica Nacional Facultad Regional Buenos Aires (120 horas)

- 2017 "Desarrollo con NodeJS", por la Universidad Tecnológica Nacional Facultad Regional Buenos Aires (30 horas)
- 2017 "Desarrollo con AngularJS", por la Universidad Tecnológica Nacional Facultad Regional Buenos Aires (30 horas)
- 2017 "Desarrollo avanzado en Javascript, JQuery y JSON", por la Universidad Tecnológica Nacional Facultad Regional Buenos Aires. (60 horas)
- 2017 "Primeras Jornadas de Capacitación de Rad.ar Red de Alfabetizadores Digitales de Argentina" participación en calidad de asistente, organizada por el Ministerio de Modernización de la Argentina
- 2016 Certificación de Analista Junior GeneXus X Evolution 3
- 2016 "Primeras Jornadas de Informática de la Universidad Nacional de Salta" participación en calidad de disertante en el tema "Implementación de Sitios Web basados en CMS".
- 2016 "Primeras Jornadas de Informática de la Universidad Nacional de Salta" participación en calidad de asistente, organizadas por la Facultad de Ciencias Exactas de la Universidad Nacional de Salta
- 2016 "Experto Universitario en PHP y MySQL", por la Facultad Regional Buenos Aires de la Universidad Tecnológica Nacional (180 horas)
- 2016 "PHP y MySQL Avanzado", por la Facultad Regional Buenos Aires de la Universidad Tecnológica Nacional (60 horas)
- 2016 "PHP y MySQL Intermedio", por la Facultad Regional Buenos Aires de la Universidad Tecnológica Nacional (60 horas)
- 2016 "PHP y MySQL Inicial", por la Facultad Regional Buenos Aires de la Universidad Tecnológica Nacional (60 horas)
- 2016 "Métodos Combinatorios Aplicados a Diferentes Áreas" por la Facultad de Ciencias Exactas de la Universidad Nacional de Salta
- 2016 "Primeras Jornadas de Enseñanza de la Matemática I JEM" participación en calidad de asistente, organizadas por la Facultad de Ciencias Exactas de la Universidad Nacional de Salta
- 2016 "1º Jornadas de Actualización IT del NOA" participación en calidad de asistente, organizadas por la Facultad de Ciencias Económicas, Jurídicas y Sociales de la Universidad Nacional de Salta y la Empresa Braycom
- 2015 "Taller de Metodología y Redacción Académica" participación en carácter de asistente, organizado por el Centro de Estudiantes de la Facultad de Ciencias Exactas de la Universidad Nacional de Salta (8 horas) 2015 "Exapolis 2015 Jornadas Experimentales y de Divulgación de la Facultad de Ciencias Exactas" participación en carácter de asistente, organizado por el Centro de Estudiantes de la Facultad de Ciencias Exactas de la Universidad Nacional de Salta

# **EXPERIENCIA PROFESIONAL**

#### DESARROLLO DEL SITIO WEB DE LA BIBLIOTECA DE LA FACULTAD DE CIENCIAS EXACTAS - UNSa

- Análisis y diseño del nuevo sitio web para la Biblioteca de la Facultad de Ciencias Exactas, en el marco del Seminario Técnico Profesional, proyecto final de la carrera Tecnicatura Universitaria en Programación.
- Sitio web: <a href="http://bibexa.unsa.edu.ar/">http://bibexa.unsa.edu.ar/</a>
- Actualización e implementación de nuevas funcionalidades en el Sistema de préstamos de material bibliográfico PMB.
- Implementación de módulos de registro de socios, solicitud de carnet de socio desde la aplicación, noticias, repositorio de tesis, tesinas y demás material bibliográfico.
- Administración y actualización del servidor web.
- Tecnologías utilizadas en el desarrollo del sitio web: Laravel MySQL HTML5 CSS3 GitHub Docker

**ACTUALIDAD** 

#### CONSULTOR WEB CENTRO DE IDIOMAS "KULTURZENTRUM"

- Administración/actualización del servidor web y certificados SSL (Secure Sockets Layer).
- Configuración, optimización y actualización de Wordpress.
- Instalación y configuración de plugins Wordpress para las funciones solicitadas.
- Adaptabilidad del diseño del sitio web a cualquier dispositivo y optimización de los contenidos disponibles para mejorar la experiencia del usuario.
- Aplicación de técnicas SEO, para mejorar el posicionamiento del sitio web en los resultados orgánicos de los diferentes motores de búsqueda.
- Sitio web: <a href="https://kulturzentrum.com.ar/">https://kulturzentrum.com.ar/</a>

SEP 2019

#### MIEMBRO DEL GRUPO DE DESARROLLO UNIVERSITARIO DE LA UNIVERSIDAD NACIONAL DE SALTA

- 2017:2019 Desarrollo del sitio web, <a href="http://jedai.unsa.edu.ar/">http://jedai.unsa.edu.ar/</a> para la Lic. María Cristina Ahumada profesora en la Facultad de Ciencias Exactas de la Universidad Nacional de Salta.
- 2017 Desarrollo del sitio web, <a href="http://umasalta.unsa.edu.ar/">http://umasalta.unsa.edu.ar/</a> para el Dr. José Ignacio García profesor en la Facultad de Ingeniería de la Universidad Nacional de Salta.
- 2016 Desarrollo y administración del sitio web <a href="http://becabibexa.org">http://becabibexa.org</a> que tiene como objetivo difundir las becas otorgadas por David Ángel Aguilera actual Director de la Biblioteca de la Facultad de Ciencias Exactas de la Universidad Nacional de Salta.
- 2016 Desarrollo y administración del sitio web, <a href="http://aplicandocatedra.com">http://aplicandocatedra.com</a> que tiene como objetivo difundir apuntes y material de estudio entre los estudiantes de la Facultad de Ciencias Exactas de la Universidad Nacional de Salta.
- 2016 Desarrollo del sitio web, <a href="http://gdu.unsa.edu.ar">http://gdu.unsa.edu.ar</a> página oficial del Grupo de Desarrollo Universitario.

NOV 2016 - ACTUALIDAD

# DESARROLLO DE SOPORTES TECNOLOGICOS E INFORMATICOS PARA LA SECRETARIA DE EXTENSION DE LA UNIVERSIDAD NACIONAL DE SALTA

- Implementación de soportes tecnológicos para el desarrollo de áreas de extensión, Comisión de la Mujer, Centros de Extensión, AEDCA e IICA y Deportes, vinculados a la promoción y difusión de la Cultura y la Extensión Universitaria y demás dependencias de citada Secretaria.
- Resolución Rectorado DR 1200/2017.

JUL 2017 - ENE 2018

# DESARROLLADOR EN EL CIDIA – CENTRO DE INVESTIGACION Y DESARROLLO EN INFORMATICA APLICADA

Implementación de aplicaciones web y móviles con tecnologías PHP, Laravel, Ionic y Angular

JUN 2017 - JUN 2018

## FUNDADOR DE APLICACIÓN MOVIL: ALTOKE APP

- Desarrollo de aplicación móvil para dispositivos iOS y Android utilizando las siguientes tecnologías:
  Ionic Firebase Angular HTML5 CSS3
- La aplicación está destinada a estudiantes de la Facultad de Ciencias Exactas de la Universidad Nacional de Salta.
- Desarrollo del sitio web: http://altoke.xyz
- Link de descarga: <a href="https://play.google.com/store/apps/details?id=xyz.altoke&hl=es\_419">https://play.google.com/store/apps/details?id=xyz.altoke&hl=es\_419</a>

AGO 2017 - FEB 2018

#### FUNDADOR DE APLICACIÓN MOVIL: GUPI – GUIA UNIVERSITARIA PARA INGRESANTES

- Desarrollo de aplicación móvil para dispositivos Android utilizando las siguientes tecnologías: Android Studio Laravel MySQL VueJS
- La aplicación está destinada a estudiantes que ingresan por primera vez a la Universidad Nacional de Salta.
- Desarrollo del sitio web: <a href="http://gupi.unsa.edu.ar">http://gupi.unsa.edu.ar</a>
- Link de descarga:

https://play.google.com/store/apps/details?id=ar.unsa.edu.gdu.gupi&hl=es\_419

SEP 2016 - JUN 2017

## **INFORMACION ADICIONAL**

#### **IDIOMAS**

Castellano: Lengua Materna. Inglés: Nivel Intermedio. Portugués: Nivel Básico.

#### **INFORMATICA**

Conocimientos altos a nivel usuario:

- Sistemas Operativos: Windows, Linux
- Aplicaciones Móviles: Android, iOS
- Procesadores de Texto: Microsoft Word, OpenOffice Writer
- Hojas de Cálculo: Microsoft Excel, OpenOffice Calc
- Bases de Datos: Microsoft Access, OpenOffice Draw, PostgreSQL, MySQL, MongoDB, SQL Server
- Programa de Presentaciones: Microsoft Power Point, Prezi
- Frameworks: Laravel, Codeigniter, AngularJS, JQuery
- Lenguajes de Programación: Pascal, C, Java, PHP, JavaScript, C#, Python, C++
- Redes Sociales, Google Adwords, Google Analitycs, SEO, Marketing digital
- Conocimientos técnicos en Wordpress, Drupal, PHPbb, PMB, Prestashop
- Edición y creación de contenidos multimedia con Adobe Creative Suite (Photoshop, After Effects, Premiere Pro, Audition)
- Internet